【裁判字號】    90,上訴,1035
【裁判日期】    900704
【裁判案由】    毒品危害防制條例
【裁判全文】
臺灣高等法院臺中分院刑事判決          民國九十年度上訴字第一○三五號
    上  訴  人
    即  被  告  乙○○
    指定辯護人  本院公設辯護人  甲○○
右上訴人因毒品危害防制條例案件，不服臺灣臺中地方法院中華民國九十年五月二日
第一審判決（民國八十九年度訴字第三一一九號，起訴案號：臺灣臺中地方法院檢察
署民國八十九年度偵字第一九四二二號），提起上訴，本院判決如左：
    主    文
上訴駁回。
    事    實
一、乙○○曾因竊盜、違反麻醉藥品管理條例之罪，經台灣宜蘭地方法院判處有期徒
    刑八月、七年，定應執行刑七年，於民國（下同）八十四年六月十九日假釋，八
    十九年一月二十四日期滿執行完畢。仍未悔改，於八十九年十二月一日下午五時
    許，在台中市○○路，向綽號「阿義」之男子購入安非他命一兩，價格新台幣（
    下同）一萬八千元，除供自己施用外（施用第二級毒品部分，另案觀察勒戒中）
    ，另起意販賣第二級毒品安非他命營利。同日晚上，綽號「迎琪」之女子打電話
    向乙○○訂購一千元安非他命（毛重○點八公克），乙○○同意後即騎機車前往
    台中縣豐原市交易。翌日零時十分許，行經台中縣豐原市○○街與田心路口，因
    形跡可疑，為巡邏警察攔檢盤查，當場在其身上查獲磅秤一個、安非他命一大包
    （毛重三○點四公克）、四小包（毛重各為○點八公克、○點八公克、○點四公
    克、○點五公克），在其機車置物箱內查獲分裝袋五大包、吸食器一組。
二、案經台中縣警察局豐原分局報告臺灣臺中地方法院檢察署檢察官偵查起訴。
    理    由
一、訊據上訴人即被告乙○○對其於八十九年十二月一日下午五時許，在台中市○○
    路，向綽號「阿義」之男子購入第二級毒品安非他命，翌日零時十分許，行經台
    中縣豐原市○○街與田心路口，為巡邏警察攔檢查獲，並在其身上查獲磅秤一個
    、安非他命一大包（毛重三○點四公克）、四小包（毛重各為○點八公克、○點
    八公克、○點四公克、○點五公克），在其機車置物箱內查獲分裝袋五大包、吸
    食器一組等事實均坦承不諱，惟否認有意圖販賣營利之犯行，辯稱：上開毒品均
    係其要自己施用的云云。惟查本件被告除係要供自己施用外，並於購入上開大量
    第二級毒品安非他命後，另行起意販賣營利，而同日晚上，係綽號「迎琪」之女
    子打電話向其訂購一千元安非他命，伊即騎機車前往台中縣豐原市欲與其交易，
    而在翌日零時十分許，行經台中縣豐原市○○街與田心路口時為警查獲等情，已
    據被告於警訊時及檢察官偵查時均供承甚詳，再參以被告被查扣有分裝用之磅秤
    一個、分裝袋五大包及重達三十餘公克之安非他命，其應係意圖販賣而持有甚明
    ，被告所辯，顯為避重就輕之詞又所辯刑求云云，亦為無可採。另上開毒品經原
    審法院送請內政部警政署刑事警察局鑑驗結果，確為甲基安非他命，平均純度約
    為百分之九十七點五，此亦有該局九十年四月十日刑鑑字第四一四三二號鑑檢通
    知書在卷可憑，事證明確，被告犯行，堪予認定。
二、核上訴人即被告乙○○所為，係犯毒品危害防制條例第五條第二項之意圖販賣而
    持有第二級毒品罪。被告曾因竊盜、違反麻醉藥品管理條例之罪，經台灣宜蘭地
    方法院判處有期徒刑八月、七年，定應執行刑七年，於八十四年六月十九日假釋
    ，八十九年一月二十四日期滿執行完畢，有台灣台中地方法院檢察署刑案資料查
    註紀錄表在卷可憑，五年以內再犯本件有期徒刑以上之罪，為累犯，應依刑法第
    四十七條規定加重其刑。原判決因依毒品危害防制條例第五條第二款、第十八條
    第一項前段，刑法第十一條前段、第四十七條、第三十八條第一項第二款。爰審
    酌被告犯罪之動機、目的、手段，犯罪所生之危害、犯罪後之態度等一切情狀，
    量處有期徒刑柒年陸月。扣案之安非他命一大包（毛重三○點四公克）、四小包
    （毛重各為○點八公克、○點八公克、○點四公克、○點五公克，經送驗後分別
    餘二九點二一公克、○點五九公克、○點三九公克、○點七三公克、○點三三公
    克，係毒品危害防制條例第十八條第一項前段之毒品應予沒收銷燬之，扣案之磅
    秤一個、分裝袋五大包係被告所有供犯罪所用之物，應依刑法第三十八條第一項
    第二款之規定，予以宣告沒收。認事用法及量刑均無不當，上訴意旨，仍執前詞
    指摘原判決不當，非有理由，應予駁回。
三、據上論斷，應依刑事訴訟法第三百六十八條，判決如主文。
本案經檢察官丙○○到庭執行職務。
中      華      民      國      九十     年       七      月     四     日
                                  臺灣高等法院臺中分院刑事第六庭
                      審判長法  官  李  文  雄
                                              法  官  邱  顯  祥
                                              法  官  陳  嘉  雄
右正本證明與原本無異。
如不服本判決應於收受送達後十日內向本院提出上訴書狀，其未敘述上訴之理由者並
得於提起上訴後十日內向本院補提理由書（均須按他造當事人之人數附繕本）。
                                              書記官  陳  麗  玉
中      華      民      國      九十     年       七      月     五     日
                                                                        Ｉ


司法院資訊處製作；財團法人民間司法改革基金會備份。
